臺灣桃園地方法院民事裁定           100年度司財管字第39號
聲  請  人  台新國際商業銀行股份有限公司
法定代理人  蔡榮棟
代  理  人  王晟瑋
相  對  人
即被繼承人  張陳秀鳳（亡）
上列聲請人聲請選任被繼承人張陳秀鳳之遺產管理人事件，本院
裁定如下：
    主    文
聲請駁回。
聲請程序費用由聲請人負擔。
    理    由
一、本件聲請意旨略以：緣被繼承人張陳秀鳳已於民國99年7 月
    11日死亡，其全體繼承人皆已拋棄繼承，並經鈞院准予備查
    在案；而聲請人為被繼承人之債權人，即為利害關係人，爰
    依法請求選任被繼承人張陳秀鳳之遺產管理人，以維權益等
    語。
二、按「繼承開始時，繼承人之有無不明者，由親屬會議於一個
    月內選定遺產管理人，並將繼承開始及選定遺產管理人之事
    由，向法院報明。」，「親屬會議依前條規定為報明後，法
    院應依公示催告程序，定六個月以上之期限，公告繼承人，
    命其於期限內承認繼承。」，「無親屬會議或親屬會議未於
    前條所定期限內選定遺產管理人者，利害關係人或檢察官，
    得聲請法院選任遺產管理人，並由法院依前項規定為公示催
    告。」，民法第1177條、第1178條第1 項、第2 項定有明文
    。又民法第1177條所謂繼承開始時繼承人有無不明，係指戶
    籍簿上無可知之法定繼承人或雖有之而皆為繼承之拋棄而言
    （最高法院88年度臺上字第3185號判決參照）。再「無人承
    認之繼承事件，由繼承開始時被繼承人住所地之法院管轄。
    」，非訟事件法第145 條第1 項規定甚明。
三、查本件被繼承人張陳秀鳳於99年7 月11日死亡時，其繼承人
    張得全、張世英、張朝生、張世華、張美惠、陳昱熙、陳昃
    熙、南俊希、陳昆玉等9 人皆已聲明拋棄繼承並經本院准予
    備查乙節，有聲請人所提繼承系統表、各繼承人戶籍謄本影
    本等件在卷可參，並經本院依職權調閱99年度司繼字第9 號
    拋棄繼承事件卷宗核閱屬實；惟查被繼承人之第三順序繼承
    人即其弟陳信鴻並無向本院為聲明拋棄繼承之表示，此有本
    院家事紀錄科查詢表附卷可憑，且依卷附戶籍謄本記載其尚
    未死亡，是被繼承人尚有該第三順序之繼承人；又聲請人主
    張上開繼承人業已出境且處所不明云云，然經本院於100 年
    7 月8 日訊問期日當庭諭知聲請人應於14日內釋明上開繼承
    人之存歿，然聲請人迄未補正。是揆諸上揭規定，本件被繼
    承人張陳秀鳳之繼承人並非不明，聲請人聲請本院選任聲請
    人為被繼承人張陳秀鳳之遺產管理人，於法洵屬不合，應予
    駁回。
四、依非訟事件法第21條第1 項前段，裁定如主文。
五、如對本裁定抗告須於裁定送達後10日內向本院提出抗告狀，
    並應繳納抗告費新台幣1,000 元。
中    華    民    國   100    年    10    月    17    日
                  家事法庭  司法事務官  蔡育庭
以上正本係照原本作成。